【裁判字號】    99,抗,33
【裁判日期】    990113
【裁判案由】    假扣押
【裁判全文】
臺灣高等法院臺中分院民事裁定  99年度抗字第33號
抗  告  人  張淑玲即菁鴻實業社
相  對  人  永旭管理顧問有限公司
法定代理人  甲○○
上列當事人間假扣押事件，抗告人不服台灣彰化地方法院98年度
裁全字第2650號98年11月17日第一審裁定，提起抗告，本院裁定
如下：
    主  文
原裁定廢棄。
相對人於原審之聲請駁回。
聲請程序費用及抗告訴訟費用均由相對人負擔。
    理  由
一本件相對人主張抗告人向訴外人謝武雄購買機具，積欠貨款新
  台幣（下同）41萬6500元未清償，謝武雄將上開債權轉讓予相
  對人，因茲聞抗告人有隱匿財產之情事，為此願提供擔保於抗
  告人之財產41萬6500元範圍聲請假扣押等情，並提出請款明細
  單、存證信函（催討貨款）暨回執聯影本、債權讓與契約書等
  影本為證。原法院酌定相當擔保金額後，予以准許，抗告人不
  服，提起本件抗告。
二按請求及假扣押之原因，應釋明之；前項釋明如有不足，而債
  權人陳明願供擔保或法院認為適當者，法院得定相當之擔保，
  命供擔保後為假扣押。92年2月7日修正公布之民事訴訟法第52
  6條第1項、第2項規定甚明。此與修正前之同條第2項規定，債
  權人雖未為前項釋明，如就債務人所應受之損害已供法院所定
  之擔保，得命為假扣押者不同。是請求及假扣押之原因，債權
  人如未先為釋明，縱就債務人所應受之損害供法院所定之擔保
  者，亦不得命為假扣押，必因釋明而有不足，並經債權人陳明
  願供擔保或法院認為適當者，始得命供擔保後為假扣押。
三經查：本件抗告人與相對人之貨款債權糾紛，相對人固提出請
  款明細單、存證信函（催討貨款）暨回執聯影本、債權讓與契
  約書為釋明，惟該釋明係針對假扣押之請求所為，而就假扣押
  之原因即抗告人有日後不能執行或甚難執行之虞，相對人僅以
  聞抗告人有隱匿財產之情事，一語帶過，然就抗告人目前有何
  已陷於財務困境，或財產移至遠地、逃匿無蹤或隱匿財產等致
  有日後不能強制執行或甚難執行之虞等假扣押原因，則未有任
  何釋明，僅陳明願就抗告人所受損害供擔保，依法自不得命為
  假扣押。原裁定未察，依相對人所請准許假扣押，尚有未洽。
  抗告意旨指摘原裁定不當，求予廢棄，為有理由，爰由本院將
  原裁定廢棄，改判如主文第二項所示。
四據上論結，依民事訴訟法第492條、第95條、第78條，裁定如
  主文。
中    華    民    國    99    年    1     月    13    日
                民事第四庭    審判長法  官  陳蘇宗
                                    法  官  李寶堂
                                    法  官  黃永祥
以上正本係照原本作成。
不得再抗告。
                                    書記官  陳信和
中    華    民    國    99    年    1     月    13    日
                                                      Ｓ

司法院資訊處製作；財團法人民間司法改革基金會備份。
